【裁判字號】    95,訴,803
【裁判日期】    950428
【裁判案由】    毒品危害防制條例
【裁判全文】
臺灣臺中地方法院刑事判決               95年度訴字第803號
公  訴  人  臺灣臺中地方法院檢察署檢察官
被      告  甲○○
                    （另案於臺灣臺中監獄執行中）
上列被告因毒品危害防制條例案件，經檢察官提起公訴（九十五
年度毒偵字第三五三號），本院合議庭裁定進行簡式審判程序，
判決如下：
    主    文
甲○○連續施用第一級毒品，處有期徒刑拾月；扣案之海洛因殘
渣袋壹只（含袋重零點貳公克），沒收銷燬之；注射針筒壹支沒
收。又連續施用第二級毒品，處有期徒刑柒月。主刑部分應執行
有期徒刑壹年肆月。
    犯罪事實
一、甲○○前因施用毒品案件，經觀察、勒戒後，認無繼續施用
    毒品之傾向，於民國九十年三月十五日觀察、勒戒執行完畢
    釋放出所，並經臺灣臺中地方法院檢察署檢察官於九十年三
    月十四日以九十年度毒偵字第四一號為不起訴處分確定；再
    因施用第一、二級毒品及轉讓第二級毒品等案件，經本院於
    九十四年十一月十一日以九十四年度易字第一六八三號判決
    應執行有期徒刑一年六月，並於同年十二月十二日確定（現
    正執行中）。詎甲○○仍不知悔改，於上開觀察、勒戒執行
    完畢釋放出所後五年內，復基於施用第一級毒品之概括犯意
    ，自九十四年十二月下旬某日起至九十五年一月十三日止，
    以將海洛因置於針筒內注射之方式，在臺中市西屯區龍潭里
    龍洋巷二號住處內，連續施用第一級毒品海洛因多次。又另
    基於施用第二級毒品之概括犯意，自九十四年十二月下旬某
    日起至九十五年一月十三日止，以將甲基安非他命置於玻璃
    球吸食器內點火燃燒吸食煙氣之方式，在上址住處，連續施
    用第二級毒品甲基安非他命多次。嗣於九十五年一月十三日
    下午四時許，在上址住處為警當場查獲，並自甲○○身上扣
    得其所有供施用海洛因使用之注射針筒一支，及其所有之海
    洛因殘渣袋一只（含袋重零點二公克），始悉上情。
二、案經臺中市警察局第六分局報請臺灣臺中地方法院檢察署檢
    察官偵查起訴。
    理    由
一、被告甲○○於準備程序中，先就上開犯罪事實為有罪之陳述
    ，且所犯係死刑、無期徒刑、最輕本刑為三年以上有期徒刑
    以外之罪，經本院合議庭依刑事訴訟法第二百七十三條之一
    第一項之規定，裁定由法官一人獨任進行簡式審判程序，合
    先敘明。
二、上開犯罪事實，業據被告甲○○於警詢及偵審中坦承不諱，
    並有注射針筒一支、海洛因殘渣袋一只（含袋重零點二公克
    ）扣案為憑。且被告於前揭時、地為警查獲後，經警採其尿
    液送驗結果，確呈安非他命類及嗎啡陽性反應（施用海洛因
    者會在其體內代謝為嗎啡成分殘留，並經由尿液排出），有
    尿液代號與真實姓名對照表、詮昕科技股份有限公司出具之
    濫用藥物尿液檢驗報告各一份在卷可參，足徵被告前揭自白
    應屬實情。而被告前因施用毒品案件，經觀察、勒戒後，認
    無繼續施用毒品之傾向，於九十年三月十五日觀察、勒戒執
    行完畢釋放出所，並經臺灣臺中地方法院檢察署檢察官於九
    十年三月十四日以九十年度毒偵字第四一號為不起訴處分確
    定；再因施用第一、二級毒品及轉讓第二級毒品等案件，經
    本院以九十四年度易字第一六八三號判決應執行有期徒刑一
    年六月確定等情，有臺灣高等法院被告前案紀錄表、刑案資
    料查註紀錄表、刑事判決各一份附卷可按。本案事證已臻明
    確，被告犯行洵堪認定。
三、查被告甲○○前因施用毒品案件，經觀察、勒戒執行完畢並
    釋放後，復於五年內再度施用第一、二級毒品海洛因及甲基
    安非他命，核其所為，係犯毒品危害防制條例第十條第一項
    、第二項之施用第一、二級毒品罪。被告為供自己施用之目
    的而持有上開毒品，其於施用前後持有海洛因及甲基安非他
    命之低度行為，應各為施用之高度行為所吸收，均不另論罪
    。又被告先後多次施用第一、二級毒品海洛因及甲基安非他
    命犯行，均屬時間緊接，方法相同，各觸犯構成要件相同之
    罪名，顯係皆基於概括犯意反覆為之，均應依連續犯之規定
    論以一罪，並依法加重其刑。至其所犯上開二罪間，犯意各
    別，行為互殊，應予分論併罰。爰審酌被告曾接受觀察、勒
    戒執行完畢，竟未能從中記取教訓，深切體認毒品危害己身
    健康之鉅，反而再次趁隙施用海洛因及甲基安非他命，足見
    被告自制能力尚有未足，而有接受相當期間監禁教化之必要
    ，以促其及早矯正吸毒惡習；尤其被告甫於九十四年十一月
    十一日因施用毒品案件經本院判處徒刑，仍未見收斂而為本
    件犯行，顯見被告身染毒癮已深，品行不端；惟念及施用毒
    品固戕害個人健康至鉅，然就他人權益之侵害仍屬有限，及
    其犯罪目的、手段、於警詢及偵審中坦承犯行之態度、具有
    國中畢業學歷之智識程度等一切情狀，分別量處如主文所示
    之刑，並定其應執行之刑，以示懲儆。扣案之海洛因殘渣袋
    一只（含袋重零點二公克），因與附著其上之海洛因無從析
    離，應視同海洛因，屬毒品危害防制條例第二條第二項第一
    款所稱之第一級毒品，應依同條例第十八條第一項前段之規
    定，沒收銷燬之；另扣案之注射針筒一支，則為被告所有供
    施用海洛因犯罪使用之物，業據被告於偵查中供述甚詳，應
    依刑法第三十八條第一項第二款之規定，宣告沒收。
據上論斷，應依刑事訴訟法第二百七十三條之一第一項、第二百
九十九條第一項前段，毒品危害防制條例第十條第一項、第二項
、第十八條第一項前段，刑法第十一條前段、第五十六條、第五
十一條第五款、第三十八條第一項第二款，判決如主文。
本案經檢察官蔡雯娟到庭執行職務。
中    華    民    國    95    年    4     月    28    日
                  刑事第七庭  法  官  高文崇
上正本證明與原本無異。
如不服本判決，應於送達後十日內向本院提出上訴狀（須附繕
本），上訴於台灣高等法院台中分院。
                              書記官  林淑慧
中    華    民    國    95    年    5     月    2    日
附錄本案論罪科刑法條：
毒品危害防制條例第十條第一項、第二項：
施用第一級毒品者，處六月以上五年以下有期徒刑。
施用第二級毒品者，處三年以下有期徒刑。


司法院資訊處製作；財團法人民間司法改革基金會備份。
